pl: Sprzęt > Materiały elektryczne > Gniazdka ścienne: Gniazdka podłogowe; Gniazdka chowane; Gniazdka montowane w ścianie
it: Articoli di ferramenta > Forniture elettriche > Prese elettriche: Prese a pavimento; Prese pop-up; Prese a muro
nb: Maskinvare > Strøm- og elektrisk utstyr > Strømuttak og -kontakter: Gulvuttak; Pop-Up-uttak; Vegguttak
ro-RO: Feronerie > Articole și consumabile de alimentare și electrice > Prize: Prize de podea; Prize cu apăsare; Prize de perete
fi: Rakentaminen > Teholähteet ja sähkötarvikkeet > Pistorasiat: Lattiapistorasiat; Pop-up-pistorasiat; Seinäpistorasiat
ru: Оборудование и технические изделия > Системы электроснабжения > Электрические розетки: Напольные розетки; Выдвижные розетки; Настенные розетки
sk-SK: Náradie > Dodávka elektrickej energie > Sieťové zásuvky a zástrčky: Podlahové zásuvky; Vysúvacie zásuvky; Nástenné zásuvky
nl: Bouwmaterialen > Energie- en elektriciteitsbenodigdheden > Stopcontacten en contactdozen: Vloercontacten; Pop-upcontacten; Wandcontacten
fr: Quincaillerie > Accessoires électriques > Prises de courant: Prises au sol; Prises escamotables; Prises murales
pt-BR: Ferragens > Suprimentos elétricos > Tomadas e soquetes: Tomadas de chão; Tomadas com tampa; Tomadas de parede
en: Hardware > Power & Electrical Supplies > Power Outlets & Sockets: Floor Outlets; Pop-Up Outlets; Wall Outlets
th: ฮาร์ดแวร์ > อุปกรณ์ที่ใช้ไฟฟ้า > เต้ารับ: เต้ารับบนพื้น; เต้ารับป๊อปอัพ; เต้ารับติดผนัง
ja: DIY用品 > 電力供給装置 > コンセント: 床コンセント; ポップアップコンセント; 壁コンセント
el: Υλικά κατασκευών > Παροχή ρεύματος & ηλεκτρικά εξαρτήματα > Πρίζες και υποδοχές ρεύματος: Πρίζες δαπέδου; Αναδυόμενες πρίζες; Πρίζες τοίχου
zh-CN: 五金/硬件 > 电动/电气用品 > 插座/墙插: 地板插座; 弹出式插座; 墙壁插座
bg-BG: Железария > Захранване и електрически консумативи > Щепселни кутии и контакти: Подови контакти; Изскачащи контакти; Стенни контакти
lt-LT: Techninė įranga > Elektros reikmenys > Maitinimo lizdai: Grindų lizdai; Iššokantys lizdai; Sieniniai lizdai
da: Isenkram > Eludstyr > Stikdåser: Gulvudtag; Pop-up-udtag; Vægudtag
zh-TW: 硬體 > 供電用品 > 電源插座: 地板插座; 壓彈式插座; 牆壁插座
hu: Hardver > Tápellátás és elektromos kellékek > Konnektorok és aljzatok: Padlókonnektorok; Előugró konnektorok; Fali konnektorok
tr: Hırdavat > Elektrik Sarf Malzemeleri > Prizler ve Soketler: Zemin Prizler; Açılır Prizler; Duvar Tipi Prizler
cs: Kutilství a řemeslo > Elektroinstalace > Elektrické zásuvky: Podlahové zásuvky; Výklopné zásuvky; Nástěnné zásuvky
sl-SI: Gradbena oprema > Napajanje in električna oprema > Električne vtičnice in vtiči: Talne vtičnice; Izskočne vtičnice; Stenske vtičnice
es: Bricolaje > Suministros eléctricos > Enchufes de pared y tomacorrientes: Enchufes de suelo; Enchufes emergentes; Enchufes de pared
vi: Phần cứng > Nguồn & Cấp điện > Ổ cắm và phích cắm điện: Ổ cắm trên sàn; Ổ cắm bật lên; Ổ cắm trên tường
hr-HR: Željezarija > Elektroinstalacijska oprema > Utičnice: Podne utičnice; Pop-Up ugradbene utičnice; Zidne utičnice
de: Heimwerkerbedarf > Elektrobedarf > Steckdosen: Bodensteckdosen; Versenkbare Steckdosen; Wandsteckdosen
ko: 철물 > 전원/전기 용품 > 전원 콘센트/소켓: 바닥 콘센트; 팝업 콘센트; 벽면 콘센트
sv: Metallprodukter > Eltillbehör > Kraftuttag: Golvuttag; Popup-uttag; Vägguttag
pt-PT: Equipamento > Artigos de potência e alimentação elétrica > Tomadas e saídas de potência: Tomadas de chão; Tomadas salientes; Tomadas de parede